---
title: "R Notebook"
output:
  html_document:
    df_print: paged
---

Usando la colección de datos iris vamos a proceder análizar como se comporta la distancia Euclediana entre dos puntos aleatorios del espacio vectorial.


```{r}
library(dplyr)
iris
```

Para ello vamos a definir primero la función distancia aplicado a dos vectores multidimensionales.

```{r}
ED <- function(X, Y){
  return(sqrt(sum((X - Y)^2)))
}
```


También se requiere una función para calcular la distancia entre N pares de puntos y almacenarlos en un array.

```{r}
genDistancias<-function(data, N){
  v<-rep(0, N)
  for (i in 1:N) {
    ind<-sample(1:nrow(data), size=2)
    P<-data[ind[1], ]
    Q<-data[ind[2], ]
    v[i]<-ED(P, Q)
  }
  return(v)
}
```



Generamos 5000 distancias aleatorias y procedemos a visualizar los resultados en un histograma,

```{r}
D<-genDistancias(iris[, 1:4], 5000)
#generamos el histograma
H<-hist(D, xlab = "Distancia", breaks = 10)
```



Para poder saber que radio usar en las búsquedas por rango, podemos guiarnos del porcentaje de elementos que cubre la distancia conforme va creciendo.

```{r}
#porcentaje de cobertura
for (i in 1:(length(H$counts)-1)) {
  print(paste("Radio <=" , H$breaks[i+1],": ", round(100*sum(H$counts[1:i])/sum(H$counts)), "%"))
}
```

De los radios resultantes de arriba escogeremos 3:

1) 1
2) 2.5
3) 5


```{r}
rangeSearch <- function(Q, r){
  result <- iris[FALSE,]
  for(i in 1:nrow(iris_temp)) {
      row <- iris_temp[i,1:4]
      if (ED(Q[1:4], row[1:4]) < r ){
        row$r = ED(Q[1:4], row[1:4])
        result <- rbind(result,row)
      }
  }
  return (result)
}
```



```{r}
q <- iris[15,1:ncol(iris)]
print(q)
```

```{r}
radious <- c(1 , 2.5, 5)
Queries <- c(15,82,121)

for (i in 1:3){
  for(q in 1:3){
    iris_temp <- iris[-c(Queries[q]),]
    res <- rangeSearch(iris[Queries[q],] , radious[i])
    print(nrow(res))
    print(res[0])
  }
}
```




```{r}
KnnSearch <- function(Q, k){
  result <- iris[FALSE,]
  for(i in 1:nrow(iris_temp)) {
      row <- iris_temp[i,1:4]
      row$dist <- ED(Q[1:4], row[1:4])
      result <- rbind(result,row)
  }
  
  ordered_result <- result[order(-result$dist),]
  return (ordered_result[1:k,])
}

```


```{r}
kn <- c(2, 4, 8, 16, 32)
Queries <- c(15, 82, 121)

for (i in 1:5){
  for(q in 1:3){
    iris_temp <- iris[-c(Queries[q]),]
    res <- KnnSearch(iris[Queries[q],] , kn[i])
    print(res[0] )
  }
}
```








